【裁判字號】    96,簡上,28
【裁判日期】    970620
【裁判案由】    確認界址
【裁判全文】
臺灣苗栗地方法院民事裁定              96年度簡上字第28號
上  訴  人  丁○○
訴訟代理人  彭巧君律師
被  上訴人  戊○○
            甲○○
            乙○○
            丙○○
上列當事人間請求確認界址事件，上訴人對於中華民國97年3 月
3 日本院第二審判決提起上訴，本院裁定如下：
    主  文
上訴駁回。
第三審訴訟費用由上訴人負擔。
    理  由
一、按對於民事訴訟法第427 條第2 項簡易訴訟程序之第二審判
    決，其上訴利益逾第466 條所定之額數者，當事人僅得以其
    適用法規顯有錯誤為理由，逕向最高法院提起上訴，但須經
    原裁判法院許可，且該許可，以訴訟事件所涉及之法律見解
    具有原則上之重要性者為限，民事訴訟法第436 條之2 第1
    項、第436 條之3 第1 項及第2 項分別定有明文。所謂「適
    用法規顯有錯誤」，係指原第二審判決就其取捨證據所確定
    之事實適用法規顯有錯誤而言，不包括認定事實不當在內（
    最高法院80年台上字第1326號判例、82年台上字第2185 號
    判決參照）。
二、上訴意旨略以：（一）原判決之理由既記載通霄地政之地籍
    圖，其Ｐ、Ｑ二點的距離為18.9公尺，又再依內政部國土測
    繪中心函覆原審法院認為該距離為19.17 公尺云云，是二單
    位之認定已有不符，應另請第三機關作更詳細測繪始能判斷
    ，是上訴人前於原審請求送內政部土地測量局為測量，惟原
    審不僅未再送測量，竟以上訴人之主張20.23 公尺與上述測
    量均不符為由，為駁回其上訴之理由之一，其認事用法尚有
    違誤，其判斷既未依證據為之，是有適用法規錯誤之情事。
    （二）再查，證人己○○既於原審證稱（上訴人表示：剛才
    拿給我看的內政部土地測量局的草圖，所標是的紅圈圈的點
    就與Ｐ點的位置不重疊）「我不瞭解上訴人的意思，但是那
    是完全一樣的圖」，是證人並未回答有關Ｐ點位置之歧見，
    其原判決採信其證詞即有未依證據之處，再查，關於界樁部
    分，證人既承認該次測量並未定界樁，其測量基礎已有薄弱
    ，其並稱是參考銅鑼地政事務所留下來的界址，則顯然該測
    量並未獨立並全面性測量，其測量準確度已可疑，倘若其確
    依據銅鑼地政之基準，則亦應調查銅鑼地政測量之依據，惟
    原審均未予調查，即認定上訴人之主張不可採，顯未具理由
    。其未經調查證據即予認，而不附理由，顯不正確適用證據
    法則，而有違誤之情。（三）面積是否減少並非本件判斷依
    據，界址之衡量仍應以實際測繪為主，況查，如實際之界址
    應以上訴人之主張為據，豈可以被上訴人之面積減少更多為
    由，而不採信上訴人之主張，何況上訴人認為在實測距離20
    .23 公尺情況下，Ｐ、Ｑ點往東北向側移，69-3面積不會減
    ，（整筆往東北69-7號土地移動）是原判決以面積減少之理
    由實無據云云。
三、然查本院第二審判決理由所述「依通霄地政的地籍圖，Ｐ、
    Ｑ二點的距離為18.9公尺」之內容，乃上訴人於本院第一審
    審及第二審上訴時所主張者（見原審卷第105 、108 頁、本
    院卷第46頁、59頁），並非本院認定「通霄地政之地籍圖，
    其Ｐ、Ｑ二點的距離為18.9公尺」，是上訴人此部分上訴理
    由所載，顯與原判決內容不符。又，內政部國土測繪中心函
    覆本院認為系爭土地鑑定圖上Ｐ、Ｑ二點距離為19.17 公尺
    ，係本其專業技能，檢算鑑定圖上之距離（見本院卷第56頁
    ），此等檢算，衡情不論由何機關為之，應無不同，上訴人
    以本院未依其請求再送請測量，判斷未依證據為之云云，殊
    有誤會。其次，本件測量人員對於其如何依兩造之指界，鑑
    定系爭二筆土地界址，業於本院第一審判決書所附鑑定書上
    敘明詳實，而本院第一審對於其採取被上訴人之主張，確定
    兩造土地之界址，亦詳述其認定之依據，本院第二審判決就
    何以維持原判決，亦本於卷內相關事證，以為判斷；上訴人
    前述（二）、（三）點之上訴理由，乃有關法院取捨證據、
    認定事實之職權行使所問題，尚與適用法規顯有錯誤有別，
    其復未指出本件所涉及之法律問題有何重大意義而有加以闡
    釋之必要，尚難認所涉及之法律見解具有原則上之重要性，
    其上訴自不應准許，應予駁回。
據上論結：依民事訴訟法第436 條之3 第3 項、第95條、第78
條，裁定如主文。
中    華    民    國    97    年    6     月    20    日
                        民事庭審判長法  官
                                    法  官
                                    法  官
以上正本係照原本作成。
如對本裁定抗告，須於裁定送達後十日之不變期間內，向本院提
出抗告狀。
中    華    民    國    97    年          月          日
                                    書記官


司法院資訊處製作；財團法人民間司法改革基金會備份。
